【裁判字號】    97,上訴,2832
【裁判日期】    970717
【裁判案由】    違反槍砲彈藥刀械管制條例
【裁判全文】
臺灣高等法院刑事判決                97年度上訴字第2832號
上  訴  人
即  被  告  甲○○
指定辯護人  本院公設辯護人乙○○
上列上訴人因槍砲彈藥刀械管制條例案件，不服臺灣板橋地方法
院97年度訴字第724號，中華民國97年5月7日第一審判決（起訴
案號：臺灣板橋地方法院檢察署96年度偵字第26807號），提起
上訴，本院判決如下：
    主  文
上訴駁回。
    事  實
一、甲○○明知制式之手槍、子彈及具殺傷力之改造手槍、子彈
    均屬管制物品，未經許可不得寄藏、持有之。竟仍於民國93
    年底間某日，受友人林志君綽號「貓仔君」（經查已於95年
    10月4 日死亡）所託，代為寄藏具殺傷力如附表編號1至6所
    示之制式半自動手槍1支、改造手槍2支及制式、非制式子彈
    共17顆，而非法持有之，並將上開槍彈藏放在其所駕駛之車
    號3E－8703號自用小客車後車箱內。嗣於96年11月1日上午8
    時許，因警據報後持搜索票前往搜索，而為警在其停於臺北
    縣三峽鎮○○路、學勤路口之上開車輛後車箱內查扣如附表
    編號1至6所示之制式半自動手槍1支、改造手槍2支及制式、
    非制式子彈共17顆。
二、案經臺北市政府警察局中山分局移送臺灣板橋地方法院檢察
    署檢察官偵查起訴。
      理  由
一、上開事實業據被告甲○○先後於警詢、原審偵審中及本院審
    理時坦承不諱，並有附表所示之物扣案可考。且上開物品經
    送內政部警政署刑事警察局鑑定結果，認定：(一)附表編號1
    所示槍支，係口徑9mm制式半自動手槍，為捷克CZ廠100型，
    槍號遭磨滅，經以電解腐蝕法重現結果，無法重現，槍管內
    具陸條右旋來復線，擊發功能正常，可擊發同口徑制式子彈
    使用，認具殺傷力；(二)附表編號2 所示槍支，係改造手槍，
    由仿BERETTA廠92FS 型半自動手槍製造之槍枝，換裝土造金
    屬槍管而成，擊發功能正常，可供擊發適用子彈使用，具殺
    傷力。(三)附表編號3所示槍支，係改造手槍，由仿BERETTA廠
    M9型半自動手槍製造之槍枝，換裝土造金屬槍管及土造金屬
    槍機而成，擊發功能正常，可供擊發適用子彈使用，具殺傷
    力；(四)扣案子彈17顆，其中8顆係口徑9MM制式子彈，採樣
    4顆試射，均可擊發，認具殺傷力、8顆係非制式子彈，由
    金屬彈殼組合直徑8.9MM±0.5MM金屬彈頭而成，採樣3 顆試
    射，均可擊發，認具殺傷力、1顆係口徑9MM制式（霰彈）
    子彈，經試射，可擊發，認具殺傷力等情，有內政部警政署
    刑事警察局96年11月14日刑鑑字第0960168965號槍彈鑑定書
    附卷足憑（偵查卷第85至91頁參照）。參諸該局分別以性能
    檢驗法、試射法、比對顯微鏡比對法鑑定扣案槍彈，其結果
    應信而有徵，且該局為槍砲、彈藥鑑定之專業單位，具相當
    公信力，其鑑定結果復為被告不爭執，自可作為本院認定之
    依據，足認被告自白核與事實相符，應可採信。被告上揭罪
    證明確，犯行堪以認定。
二、按被告寄藏本案槍彈之行為，自93年底起，繼續至96年11月
    1 日遭查獲時，是應逕予適用修正後之現行刑法規定，且無
    中華民國96年罪犯減刑條例之適用，合先指明。核被告所為
    ，係犯槍砲彈藥刀械管制條例第7條第4項寄藏手槍罪、同法
    第8條第4項寄藏改造手槍罪及同法第12條第4 項之寄藏子彈
    罪；被告持有槍、彈之低度行為應為寄藏槍、彈之高度行為
    所吸收，被告以一行為同時觸犯上述3 罪，為想像競合犯，
    應依刑法第55條規定從一重之寄藏手槍罪處斷。原審本同上
    之見解，適用槍砲彈藥刀械管制條例第7條第4項、第8條第4
    項、第12條第4項，刑法第11條前段、第55條、第42條第3項
    、第38條第1項第1款之規定，審酌被告犯罪後坦承犯行之態
    度、寄藏槍彈之中有制式手槍及制式子彈，殺傷力非輕等一
    切情狀，量處有期徒刑5年2 月，併科罰金新台幣5萬元，罰
    金如易服勞役，以新台幣1000元折算1日。又以如附表編號1
    至5 所示之槍彈，均屬違禁物，應依刑法第38條第1項第1款
    規定，併予宣告沒收。另敘明附表編號4至6經內政部警政署
    刑事警察局鑑定時已試射之扣案子彈共8 發，原雖亦屬違禁
    物，然皆因已擊發而不具有子彈之完整結構，失去其效能，
    堪認現已不具殺傷力，不予宣告沒收。認事用法均無不合，
    量刑亦無不當。被告上訴意旨以伊係因基於與林志君為朋友
    關係，而受寄扣案槍彈，嗣後林志君竟不知去向，致無法交
    還。伊擔心受怕之餘，本欲提交警方處理，但恐被誤為自己
    所有，將之丟棄，又不知棄置何處，始免遭人撿拾，用以作
    奸犯科，致生兩難，猶疑間，終被查獲，而非伊有長時受寄
    之意，實非得已。則伊之犯罪情狀，似非無可憫恕之處，原
    審未審酌及此，而未依刑法第59條規定酌減其刑，似有未洽
    ，指摘原判決不當。惟查，被告受寄上開槍彈之時間從93年
    底起至96年11月1日被查獲之時間止，期間長達幾近3年之久
    ，不可謂不長， 且被告於林志君於95年4月10日死亡後儘可
    持交警方處理，乃竟仍予寄藏，一直至被查獲為止，且寄藏
    槍彈之中有制式手槍及制式子彈，殺傷力非輕，被告之犯罪
    情狀，顯無可憫恕之處，自不能依刑法第59條之規定酌減其
    刑，本件被告上訴意旨指摘原判決不當為無理由，應予駁回
    。
據上論斷，應依刑事訴訟法第368條，判決如主文。
本案經檢察官郭啟東到庭執行職務。
中    華    民    國    97    年    7    月    17     日
                    刑事第八庭  審判長法  官  鄭文肅
                                      法  官  蔡光治
                                      法  官  楊貴志
以上正本證明與原本無異。
如不服本判決，應於收受送達後十日內向本院提出上訴書狀，其
未敘述上訴之理由者並得於提起上訴後十日內向本院補提理由書
（均須按他造當事人之人數附繕本）。
                                      書記官  陳禹任
中    華    民    國    97    年    7     月    17    日
附錄：本案論罪科刑法條全文
槍砲彈藥刀械管制條例第7條
未經許可，製造、販賣或運輸火砲、肩射武器、機關槍、衝鋒槍
、卡柄槍、自動步槍、普通步槍、馬槍、手槍或各類砲彈、炸彈
、爆裂物者，處死刑、無期徒刑或7 年以上有期徒刑；處徒刑者
，併科新台幣3千 萬元以下罰金。
未經許可，轉讓、出租或出借前項所列槍砲、彈藥者，處無期徒
刑或 5 年以上有期徒刑，併科新台幣 1 千萬元以下罰金。
意圖供自己或他人犯罪之用，而犯前二項之罪者，處死刑或無期
徒刑；處 徒刑者，併科新台幣 5 千萬元以下罰金。
未經許可，持有、寄藏或意圖販賣而陳列第 1 項所列槍砲、彈藥
者，處 5 年以上有期徒刑，併科新台幣 1 千萬元以下罰金。
第 1 項至第 3 項之未遂犯罰之。
槍砲彈藥刀械管制條例第8條
未經許可，製造、販賣或運輸鋼筆槍、瓦斯槍、麻醉槍、獵槍、
空氣槍或第4 條第1 項第1 款所定其他可發射金屬或子彈具有殺
傷力之各式槍砲者，處無期徒刑或5 年以上有期徒刑，併科新臺
幣1 千萬元以下罰金。
未經許可，轉讓、出租或出借前項所列槍枝者，處 5 年以上有期
徒刑，併科新臺幣 1 千萬元以下罰金。
意圖供自己或他人犯罪之用，而犯前二項之罪者，處無期徒刑或
 7 年以上有期徒刑，併科新臺幣 1 千萬元以下罰金。
未經許可，持有、寄藏或意圖販賣而陳列第 1 項所列槍枝者，處
 3 年以上10年以下有期徒刑，併科新臺幣700 萬元以下罰金。
第 1 項至第 3 項之未遂犯罰之。
槍砲彈藥刀械管制條例第12條
未經許可，製造、販賣或運輸子彈者，處 1 年以上 7 年以下有
期徒刑，併科新台幣 500 萬元以下罰金。
未經許可，轉讓、出租或出借子彈者，處 6 月以上 5 年以下有
期徒刑，併科新台幣 300 萬元以下罰金。
意圖供自己或他人犯罪之用，而犯前二項之罪者，處 3 年以上
10 年以下有期徒刑，併科新台幣 700 萬元以下罰金。
未經許可，持有、寄藏或意圖販賣而陳列子彈者，處 5 年以下有
期徒刑，併科新台幣 300 萬元以下罰金。
第 1 項至第 3 項之未遂犯罰之。
附表:
┌──┬────────┬────┬──┬──────┐
│編號│ 查扣物品       │查扣數量│應沒│備註        │
│    │                │        │收數│            │
│    │                │        │量  │            │
├──┼────────┼────┼──┼──────┤
│一  │捷克CZ廠100 型口│1 支 (內│同左│槍枝管制編號│
│    │徑9mm 制式半自動│含彈匣1 │    │0000000000  │
│    │手槍            │個)     │    │            │
├──┼────────┼────┼──┼──────┤
│二  │仿BERETTE 廠92FS│1 支 (內│同左│槍枝管制編號│
│    │型半自動手槍    │含彈匣1 │    │0000000000  │
│    │                │個)     │    │            │
├──┼────────┼────┼──┼──────┤
│三  │仿BERETTE 廠M9型│1 支 (內│同左│槍枝管制編號│
│    │半自動手槍      │含彈匣1 │    │0000000000  │
│    │                │個)     │    │            │
├──┼────────┼────┼──┼──────┤
│四  │口徑9mm制式子彈 │8顆     │4顆 │原查扣8 顆，│
│    │                │        │    │經鑑驗試射4 │
│    │                │        │    │顆，均具殺傷│
│    │                │        │    │力          │
├──┼────────┼────┼──┼──────┤
│五  │直徑8.9mm±0.5mm│8顆     │5顆 │原查扣8 顆，│
│    │金屬彈殼組合非制│        │    │經鑑驗試射3 │
│    │式子彈          │        │    │顆，均具殺傷│
│    │                │        │    │力          │
├──┼────────┼────┼──┼──────┤
│六  │口徑9mm 制式(霰 │1顆     │0顆 │已鑑驗試射擊│
│    │ 彈) 子彈       │        │    │發          │
└──┴────────┴────┴──┴──────┘


司法院資訊處製作；財團法人民間司法改革基金會備份。
